【裁判字號】    98,易,366
【裁判日期】    980515
【裁判案由】    妨害自由
【裁判全文】
臺灣臺北地方法院刑事判決               98年度易字第366號
公  訴  人  臺灣臺北地方法院檢察署檢察官
被      告  丁○○
            戊○○
上二人共同
選任辯護人  邱鎮北律師
上列被告等因妨害自由案件，經檢察官提起公訴（九十七年度偵
字第一二四二五號），被告於準備程序中就被訴事實為有罪陳述
，本院裁定改行簡式審判程序審理，判決如下：
    主   文
丁○○共同以加害生命、身體、財產之事恐嚇他人，致生危害於
安全，處有期徒刑參月，如易科罰金，以新臺幣貳仟元折算貳日
；又共同以加害生命、身體、財產之事恐嚇他人，致生危害於安
全，處有期徒刑參月，如易科罰金，以新臺幣貳仟元折算壹日；
又共同以加害生命、身體、財產之事恐嚇他人，致生危害於安全
，處有期徒刑參月，如易科罰金，以新臺幣貳仟元折算壹日；又
以加害生命、身體、財產之事恐嚇他人，致生危害於安全，處有
期徒刑參月，如易科罰金，以新臺幣貳仟元折算壹日。應執行有
期徒刑陸月，如易科罰金，以新臺幣貳仟元折算壹日。
戊○○共同以加害生命、身體、財產之事恐嚇他人，致生危害於
安全，處有期徒刑參月，如易科罰金，以新臺幣壹仟元折算壹日
。
    事  實
一、丁○○（綽號「大師兄」）與戊○○（綽號「富哥」）為兄
    弟，平日四處擺設地攤為業，為霸佔地盤，丁○○竟以「竹
    聯幫老大」自居，與戊○○及真實姓名年籍不詳之成年人，
    分別為下列恐嚇犯行：
  (一)丁○○及戊○○與多名真實姓名年籍不詳之成年人，共同基
    於恐嚇之犯意聯絡，於民國九十六年八月六日下午六時許，
    在臺北市中山區○○○路與復興北路口之彰化商業銀行門口
    前，由戊○○向在該處擺攤販賣梳子及鏡子之辛○○恫嚇稱
    ：「沒有我們允許不得在此設攤，以後每看到一次就要騷擾
    一次」等語，並將煙灰彈入辛○○之攤位上，以此加害生命
    、身體、財產之事恐嚇辛○○，致生危害於辛○○之安全，
    不敢繼續擺攤營業而收攤離去。
  (二)丁○○與多名真實姓名年籍不詳之成年人，共同基於恐嚇之
    犯意聯絡，於九十六年十一月十四日下午四時二十分許，在
    臺北市大同區○○○路二八號之土地銀行捷運站出口附近，
    由丁○○指示某真實姓名年籍不詳之成年男子向在該處擺攤
    販賣手錶之庚○○恫嚇稱：「我們是竹聯幫由臺中逃亡到臺
    北來討生活，臺北市大同區○○○路捷運站出口附近是我們
    的地盤，沒有我們允許不得在此設攤，如果要設攤必須販賣
    我們公司所經營的手錶，不然就要把你帶到山上去處理，讓
    你怎麼死的都不知道」等語，以此加害生命、身體、財產之
    事恐嚇庚○○，致生危害於庚○○之安全，不敢在該處繼續
    擺攤營業。
  (三)丁○○與真實姓名年籍不詳之成年男子多名，共同基於恐嚇
    之犯意聯絡，於九十七年一月九日晚間八時三十分許，在臺
    北縣板橋市○○路○段二十六號之艾瑪特服裝店前，由丁○○指示某真實姓名年籍不詳之成年男子，持棒球棒一支將在
    該處擺攤販賣女裝之壬○○、曾依珊之攤架搗毀（毀損部分
    未據告訴），並共同徒手毆打壬○○，致壬○○受有左後頸
    部撕裂傷、左臉部及左臂瘀傷之傷害（傷害部分未據告訴）
    ，且對壬○○恫嚇稱：「馬上將攤位收起來，否則要把你及
    衣服帶到山上丟棄，讓你回不了家」等語，以此加害生命、
    身體、財產之事，恐嚇壬○○，致生危害於壬○○之安全，
    不敢在該處繼續擺攤營業。
  (四)丁○○之手下即綽號「阿國」之成年男子（真實姓名年籍不
    詳），於九十七年一月十一日下午十九時許，在臺北市○○
    區○○路五十三號一之軒麵包店旁巡視時，見丙○○在該處
    擺攤販賣手機、皮包等商品，隨即撥打手機予丁○○，再交
    予丙○○接聽，丁○○即基於恐嚇之犯意，於電話中接續以
    三字經「幹你娘」等語辱罵丙○○，並恫嚇稱：「如果不把
    攤位收起來，馬上叫人把你押走，不管你是女人也是一樣，
    要你死都不知道怎麼死」等語，以此加害他人生命、身體、
    財產之事恐嚇丙○○，致生危害於丙○○之安全，不敢在該
    處繼續擺攤營業。
二、案經臺北市政府警察局大安分局報請臺灣臺北地方法院檢察
    署檢察官偵查起訴。
    理  由
一、本案被告丁○○、戊○○所犯係死刑、無期徒刑、最輕本刑
    為三年以上有期徒刑以外之罪，被告於行準備程序中就被訴
    事實為有罪之陳述，經法官告知簡式審判程序之旨，並聽取
    公訴人、被告之意見後，本院認為適宜進行簡式審判程序，
    而依刑事訴訟法第二百七十三條之一第一項規定，裁定改用
    簡式審判程序。
二、上揭犯罪事實，業據被告丁○○、戊○○於本院準備程序及
    審理中坦承不諱，核與被害人辛○○、庚○○、壬○○、丙○○及證人甲○○、己○○、曾依珊、陳文泰、乙○○於警
    詢及偵查中之證述相符，並有被害人辛○○、庚○○、壬○○、丙○○之指認照片各二張及壬○○之受傷照片四張附卷
    可稽，堪信被告等前揭出於任意性之自白應與事實相符。是
    本件事證明確，被告等洵堪認定，應予依法論科。
三、核被告丁○○、戊○○所為，均係犯刑法第三百零五條之恐
    嚇危害安全罪。被告丁○○、戊○○及真實姓名年籍不詳之
    之成年人就犯罪事實一部分，及被告戊○○與不詳姓名之成
    年男子就犯罪事實二、三部分，均有犯意聯絡及行為分擔，
    均為共同正犯。又被告丁○○先後四次恐嚇犯行，犯意個別
    ，行為有異，應予分論併罰。爰審酌被告等為霸佔地盤擺設
    攤販，竟出言恐嚇被害人等，致被害人等心生畏懼，惟已於
    本院審理中坦承犯行，並與被害人辛○○、壬○○、丙○○
    達成和解，有卷附之和解書一紙（見偵查卷第二０五頁）附
    卷可稽，並於本院審理中經與檢察官協商後，共同捐款給付
    國庫新臺幣三十萬元，有新光銀行匯款申請書一紙（見本院
    卷第六一頁）在卷足憑，堪信已有悔意，兼衡其戊○○前無
    犯罪紀錄，素行尚佳，及犯罪動機、目的、智識程度、手段
    等一切情狀，分別量處如主文所示之刑，並諭知易科罰金折
    算標準，且就被告丁○○部分定其應執行之刑，並就應執行
    刑部分諭知易科罰金之折算標準，以資懲儆。
據上論斷，應依刑事訴訟法第二百九十九條第一項前段、第二百
七十三條之一第一項，刑法第二十八條、第三百零五條、第五十
一條第五款、第四十一條第一項前段，刑法施行法第一條之一，
判決如主文。
本案經檢察官徐則賢到庭執行職務。
中    華    民    國    98    年    5  月    15       日
                  刑事第十三庭法  官 郭顏毓
上正本證明與原本無異。
如不服本判決，應於判決送達後十日內向本院提出上訴狀 (應抄
附繕本)。
                              書記官 潘文賢
中    華    民    國    98    年    5     月    21    日
附錄本案論罪科刑法條全文：
刑法第三百零五條
以加害生命、身體、自由、名譽、財產之事，恐嚇他人致生危害
於安全者，處二年以下有期徒刑、拘役或三百元以下罰金。


司法院資訊處製作；財團法人民間司法改革基金會備份。
